# 母公司对控股子公司增资，导致持股比例上升，编制合并报表如何会计处理？

提问人：prettylilyjl 时间：2014-08-28 08:45:42
另外，还想问一下：按照购买少数股东股权处理，新增投资成本超过合并日应享有被投资方净资产份额的差额，调整资本公积——股本溢价部分，这个资本公积？——股本溢价指的是什么，由于不丧失控制权而处置该子公司部分股权而形成的资本公积——股本溢价能冲减么？如果能冲减，那么将来在处置该子公司股权导致丧失控制权时，这部分资本公积——股本溢价就不能转入到投资收益中了?

回答人：chenyiwei
这部分权益性交易形成的资本公积与其他权益性交易（如不丧失控制权前提下部分处置子公司股权）形成的资本公积可以互相冲减。
但后续丧失对该子公司的控制权时，这部分资本公积是不能转出到损益的。

回答人：chenyiwei
购买少数股权在合并报表层面可以看作少数股东的撤资。少数股东权益和少数股东应得撤资款之间的差额是少数股东和母公司（合并主体）之间的一项权益让渡，所以作为权益性交易调整资本公积。